---
title: "Gráficos do Livro: Data Visualization"
author: "Jocelino Júnior"
date: "18 de março de 2019"
output: html_document
---

```{r setup, include=FALSE}
knitr::opts_chunk$set(echo = TRUE)
```

## R Markdown

Esse é um R Markdown contendo os princiapais gráficos com os respectivos 
códigos do Livro Data Visualization de Kieran Healy (Duke University)
acessível em https://socviz.co/



### Bibliotecas necessárias para rodar 

``` {r bibliotecas, message=FALSE }
# Carrega as bibliotecas

library(tidyverse)
library(broom)
library(coefplot)
library(cowplot)
library(GGally)
library(ggrepel)
library(ggridges)
library(gridExtra)
library(here)
# library(interplot)
library(margins)
library(maps)
library(mapproj)
library(mapdata)
library(MASS)
library(quantreg)
library(rlang)
library(survey)
library(srvyr)
library(viridis)
library(viridisLite)
library(devtools)
library(socviz)
library(gapminder)
library(ggplot2)
library(scales)
library(here)
library(gapminder)
library(dplyr)
library(socviz)
````

### Gapminder


Plotando life expectancy x gdpPercap

Cria os objetos gráficos
```{r gapminder1}

p <- ggplot(data = gapminder, mapping = aes(x=gdpPercap, y=lifeExp)) +
    theme_gray() # sets the default theme of ggplot

# by continent
p.cont <- ggplot(data = gapminder, mapping = aes(x=gdpPercap, 
                                                 y=lifeExp,
                                                 colour=continent)) +
       theme_dark() # use a dark theme

# making a sccater plot
p + geom_point()

```






desenha a smooth curve com o médoto default "gam"
``` {r gapminder 2, message=FALSE}
p + geom_point() + geom_smooth()
```


desenha com o método lm (linear model)

``` {r gapminder 3}
p + geom_point() + geom_smooth(method = "lm")
```


Mudando a escala no eixo x
```{r gapminder4 }

p + geom_point(alpha=0.3) + geom_smooth(method = "gam") + 
                   scale_x_log10(labels=comma) + 
                  labs(x = "GDP per capita", y = "Life Expectancy",
                       title="GDP x Life Expectancy", 
                       subtitle="Data points are country years",
                       caption="source: gapminder")  
```


Gráfico segregado por continente
``` {r }
p.cont + geom_point() + geom_smooth(method = "loess") +
  scale_x_log10(labels=dollar)
```


Deixando apenas um "smooth"

``` {r }
p + geom_point(mapping = aes(colour=continent)) + 
  geom_smooth(method = "loess") +  
  scale_x_log10(label=dollar)
```

Mapeando a população como um gradiante numa escala logarítimica

``` {r }
p + geom_point(mapping = aes(colour= log(pop))) + scale_x_log10(label=comma)

p + geom_point(mapping = aes(colour= year)) + scale_x_log10(label=comma)

p.cont + geom_jitter() + geom_boxplot() + scale_x_log10()


# See how the Life Expectancy evolves over time per continent
life.exp <- ggplot(data=gapminder, mapping = aes(x=continent, y=lifeExp)) 
life.exp + geom_jitter(mapping = aes(colour=year)) + geom_boxplot() + 
           labs(title="Expectativa de vida por continente nos anos") + 
           theme_light()   

# See how the Life Expectancy evolves over time per continent
gdp <- ggplot(data=gapminder, mapping = aes(x=continent, y=gdpPercap))
gdp + geom_jitter(mapping = aes(colour=year)) + geom_boxplot() + 
  labs(title="GDP por continente nos anos")

```


Usando Facets para ver como o GDP dos países se comporta com o passar dos anos

``` {r }
p2 <- ggplot(data=gapminder, mapping=aes(x=year, y=gdpPercap))
p3 <- ggplot(data=gapminder, mapping=aes(x=year, y=lifeExp))
# USando facet_warp em vez de facet_grid
p2 + geom_line(aes(group=country)) + facet_wrap(~continent)
```


Melhorando o gráfico

``` {r }
p2 + geom_line(aes(group=country), colour="gray70") + 
  geom_smooth(size=1.1, se=FALSE, method = "loess") + 
  # muda a escala do eixo y, já que as linhas valores estão muito "pegadas"  
  scale_y_log10(labels=dollar) + 
  facet_wrap(~continent, ncol = 5) + 
  labs(title="GDP per capita over time on Five Continents")

```

Muda a escala do eixo y, já que as linhas valores estão muito juntas

``` {r}  
p3 + geom_line(aes(group=country), colour="gray70") + 
  geom_smooth(size=1.1, se=FALSE, method = "loess") + 
  facet_wrap(~continent, ncol = 5) + 
  labs(title="Life Expectancy over time on Five Continents")
```


### Revisiting gapminder

``` {r }
pnext <- ggplot(data=gapminder, mapping=aes(x=pop, y=gdpPercap, colour=continent))

# para exportar para pdf
# pdf("facet.pdf",width=150,height=80,paper='special') 

pnext + geom_point() + scale_x_log10(labels=comma) + 
         scale_y_log10(labels=dollar) + theme_gray() +
         facet_wrap(~country)
# fecha a exportação do pdf
# dev.off()


dados <- subset(gapminder, subset=gapminder$country %in% c("China", "Afghanistan", "Ghana", "Brazil"))


# Selecionando alguns paises para comparação
pnext <- ggplot(data= dados, mapping = aes(x=pop, y=gdpPercap, colour=continent))
pnext + geom_point() + scale_x_log10(labels=comma) + 
  scale_y_log10(labels=dollar) + theme_gray() +
  facet_wrap(~country)


# Histogram 2D
glimpse(gapminder)
p <- ggplot(data = gapminder, mapping = aes(x=lifeExp, y=gdpPercap))
p + geom_bin2d() + theme_light()

```