---
title: "Gráficos do Livro: Data Visualization"
author: "Jocelino Júnior"
date: "18 de março de 2019"
output: html_document
---

```{r setup, include=FALSE}
knitr::opts_chunk$set(echo = TRUE)
```

# R Markdown

Esse é um R Markdown contendo os principais gráficos com os respectivos 
códigos do Livro Data Visualization de Kieran Healy (Duke University)
acessível em https://socviz.co/



### Bibliotecas necessárias para rodar 

``` {r bibliotecas, message=FALSE }

library(tidyverse)
library(broom)
library(coefplot)
library(cowplot)
library(GGally)
library(ggrepel)
library(ggridges)
library(gridExtra)
library(here)
#library(interplot)
library(margins)
library(maps)
library(mapproj)
library(mapdata)
library(MASS)
library(quantreg)
library(rlang)
library(survey)
library(srvyr)
library(viridis)
library(viridisLite)
library(devtools)
library(socviz)
library(gapminder)
library(ggplot2)
library(scales)
library(here)
library(gapminder)
library(dplyr)
library(socviz)

````

### Gapminder


Plotando life expectancy x gdpPercap

Cria os objetos gráficos
```{r gapminder1}

p <- ggplot(data = gapminder, mapping = aes(x=gdpPercap, y=lifeExp)) +
    theme_gray() # sets the default theme of ggplot

# making a sccater plot
p + geom_point()

```



desenha a smooth curve com o médoto default "gam"
``` {r gapminder2, message=FALSE}
p + geom_point() + geom_smooth()
```


desenha com o método lm (linear model)

``` {r gapminder3}

p + geom_point() + geom_smooth(method = "lm")
```


Mudando a escala no eixo x
Reparar no parâmetro labels=comma. A opção "comma"" e "dollar"" formatam o número no eixo da escala. Para usá-las é preciso a biblioteca "scales"

```{r gapminder4, fig.height=5, fig.width=10}

p + geom_point(alpha=0.3) + geom_smooth(method = "gam") + 
                   scale_x_log10(labels=comma) + 
                  labs(x = "GDP per capita", y = "Life Expectancy",
                       title="GDP x Life Expectancy", 
                       subtitle="Data points are country years",
                       caption="source: gapminder")  
```


Gráfico segregado por continente
``` {r continente }

# by continent
p.cont <- ggplot(data = gapminder, mapping = aes(x=gdpPercap, 
                                                 y=lifeExp,
                                                 colour=continent)) +
       theme_light() # use a dark theme

p.cont + geom_point() + geom_smooth(method = "loess") +
  scale_x_log10(labels=dollar)
```


Deixando apenas um "smooth"

``` {r smooth1}
p + geom_point(mapping = aes(colour=continent)) + 
  geom_smooth(method = "loess") +  
  scale_x_log10(label=dollar)
```

Mapeando a população como um gradiente numa escala logarítimica

``` {r populacao}
p + geom_point(mapping = aes(colour= log(pop))) + scale_x_log10(label=comma)

p + geom_point(mapping = aes(colour= year)) + scale_x_log10(label=comma)

p.cont + geom_jitter() + geom_boxplot() + scale_x_log10()


# See how the Life Expectancy evolves over time per continent
life.exp <- ggplot(data=gapminder, mapping = aes(x=continent, y=lifeExp)) 
life.exp + geom_jitter(mapping = aes(colour=year)) + geom_boxplot() + 
           labs(title="Expectativa de vida por continente nos anos") + 
           theme_light()   

# See how the Life Expectancy evolves over time per continent
gdp <- ggplot(data=gapminder, mapping = aes(x=continent, y=gdpPercap))
gdp + geom_jitter(mapping = aes(colour=year)) + geom_boxplot() + 
  labs(title="GDP por continente nos anos")

```


Usando Facets para ver como o GDP dos países se comporta com o passar dos anos

``` {r facets1, fig.height=8, fig.width=15}
p2 <- ggplot(data=gapminder, mapping=aes(x=year, y=gdpPercap))
p3 <- ggplot(data=gapminder, mapping=aes(x=year, y=lifeExp))
# USando facet_warp em vez de facet_grid
p2 + geom_line(aes(group=country)) + facet_wrap(~continent)
```


Melhorando o gráfico

``` {r facets2, fig.height=8, fig.width=15 }
p2 + geom_line(aes(group=country), colour="gray70") + 
  geom_smooth(size=1.1, se=FALSE, method = "loess") + 
  # muda a escala do eixo y, já que as linhas valores estão muito "pegadas"  
  scale_y_log10(labels=dollar) + 
  facet_wrap(~continent, ncol = 5) + 
  labs(title="GDP per capita over time on Five Continents")

```

Muda a escala do eixo y, já que as linhas valores estão muito juntas

``` {r escala1, fig.height=8, fig.width=15}  
p3 + geom_line(aes(group=country), colour="gray70") + 
  geom_smooth(size=1.1, se=FALSE, method = "loess") + 
  facet_wrap(~continent, ncol = 5) + 
  labs(title="Life Expectancy over time on Five Continents")
```


### Revisiting gapminder




Selecionando alguns paises para comparação

```{r fewcountries, fig.width=10, fig.height=5}

dados <- subset(gapminder, subset=gapminder$country %in% c("China", "Afghanistan", "Ghana", "Brazil"))
pnext <- ggplot(data= dados, mapping = aes(x=pop, y=gdpPercap, colour=continent))
pnext + geom_point() + scale_x_log10(labels=comma) + 
  scale_y_log10(labels=dollar) + theme_gray() +
  facet_wrap(~country)

```


# Histogram 2D

```{r}
glimpse(gapminder)
p <- ggplot(data = gapminder, mapping = aes(x=lifeExp, y=gdpPercap))
p + geom_bin2d() + theme_light()

```



## Explorando o dataset gss_sm (pesquisa social nos USA)


```{r gss.sm}

p <- ggplot(data = gss_sm, mapping=aes(x=age, y=childs)) +
   theme_gray()

p + geom_point() + 
  geom_smooth() + 
  facet_grid(sex~race)
```

Assim não ficará correto

```{r}
pbar <- ggplot(data = gss_sm, mapping = aes(x=bigregion, fill=bigregion))
pbar + geom_bar() + theme_gray()
```



Para ficar correto (mexemos na função estatística do eixo y, para pegar a proporção)

```{r}
pbar + geom_bar(mapping = aes(y = ..prop.., group=1))

pbar <- ggplot(data = gss_sm, mapping = aes(x=religion, fill=religion))
# Usamos guides(fill=FALSE) para tirar a legenda redundante
pbar + geom_bar() + guides(fill=FALSE) + labs(title="Religion")

```

Mapeando religiao por região em barras

```{r}
pbar <- ggplot(data=gss_sm, mapping = aes(x = bigregion, 
                                          fill=religion))
pbar + geom_bar() + labs(title="Religion per Region - Stacked", subtitle="Não permite a adequada visualização das proporções")

```



Ajustando o preenchimento para facilitar a comparação entre as religiões dentro de cada região. No entanto, perdemos a capacidade de ver a proporção 
de uma determinada religião em relação ao todo (país todo)


```{r}

pbar + geom_bar(position = "fill") + labs(title="Religion per Region - Stacked", subtitle="Permite a comparação de proporção dentro de cada grupo")


# mudando o "position"
pbar + geom_bar(position = "dodge")
# muda novamente para ajustar a escala do eixo y
pbar + geom_bar(position = "dodge", mapping = aes(y=..prop.., group=religion)) +
  labs(title="Religions per Region", subtitle="Proporção relativa ao total")


```

Mostrando em facets

```{r}
pbar <- ggplot(data=gss_sm, mapping = aes(x=religion))
pbar + geom_bar(position = "dodge", mapping = aes(y=..prop.., group=bigregion))+
   facet_wrap(~bigregion, ncol=1)  

```






